臺灣板橋地方法院交通事件裁定　 94年度交聲字第311號
原處分機關　臺北市交通事件裁決所
異　議　人
即受處分人　甲○○
上列受處分人因違反道路交通管理處罰條例案件，對於原處分機
關94年3月11日所為之北市裁二字第裁22－ACV612572號處分不服
，聲明異議，本院裁定如下：
    主  文
異議駁回。
    理  由
一、本件異議意旨略以：異議人於民國（下同）94年1月28日2時
    22分許，在臺北市○○路、敦煌路口，經警攔檢並實施酒測
    ，因異議人甫於同日2時10分，在承德路三段177巷12號5 樓
    友人住處結束聚會，距離酒測時間尚未超過15分鐘，而異議
    人被酒測前，警方並未主動詢問伊「何時喝酒？喝酒到此時
    有多少時間」等事項，即逕行實施酒測，亦未交付藍色酒測
    通知單予異議人簽收，致異議人經測得呼氣酒精濃度值為每
    公升0.6 毫克，超過每公升0.55毫克少許，前開結果係警員
    未踐行實施酒測之法定告知程序，詢問有關異議人飲酒詳情
    所測得，實難令人甘服，致使異議人之基本人權受損，爰依
    法聲明異議。
二、按汽車（包括機器腳踏車）駕駛人飲用酒類或其他類似物後
    其吐氣所含酒精濃度超過每公升0.25毫克或血液中酒精濃度
    超過百分之0.05以上者，不得駕車，道路交通安全規則第11
    4條第2款定有明文。次按，汽車駕駛人，駕駛汽車經測試檢
    定有酒精濃度超過規定標準者，處新臺幣1萬5千元以上6 萬
    元以下罰鍰，並當場移置保管其車輛及吊扣其駕駛執照1 年
    ，道路交通管理處罰條例第35條第1項第1款亦有明定。
三、經查：本件異議人甲○○於94年1月28日凌晨2時22分許，騎
    乘BID–713號重型機車，行經臺北市○○路、敦煌路口時，
    為警鳴笛攔檢後，發現其涉有酒後駕車情事，經以酒測器測
    試後，測得其呼氣所含酒精濃度為每公升0.6 毫克，超過每
    公升0.25毫克之標準值，遂以北市警交大字第ACV612572 號
    舉發違反道路交通管理事件通知單當場舉發之事實，業據證
    人即執行本件取締勤務之警員柳三郎、張宏銘結證屬實，並
    有上開舉發通知單、呼氣酒精濃度測定值表、臺北市政府警
    察局大同分局94年2 月21日北市警同分交字第09430771900
     號書函影本及違規查詢報表各1件附卷可稽，異議人亦自承
    有酒後駕駛情事，堪信異議人有酒後駕車之違規事實。雖異
    議人辯稱：伊飲酒結束距離酒測時間尚未超過15分鐘，警員
    並未詢問伊飲酒之時間即逕行檢測，致測得數據達每公升0.
    6 毫克，因而有受較高額罰鍰、被判處刑法公共危險罪之不
    利益云云，惟查，證人即本件舉發警員柳三郎於本院調查時
    結證稱：攔檢酒測都是依照我們「取締酒後駕車程序」作業
    規定標準辦理，當時共同取締之同仁張宏銘有依規定，主動
    詢問異議人喝酒已經經過多少時間，異議人當時陳述說已經
    超過15鐘，然後才由我幫他做酒精濃度測試，在酒測之前有
    依作業規定，將應告知或施行之事項告知並施行完畢，我記
    得張宏銘有拿藍色酒測通知單給異議人簽名，但是我不知道
    那張通知單在移送時跑到那裡去等語（參見本院94年4 月21
    日訊問筆錄）。另證人即執行本件取締勤務之警員張宏銘亦
    到庭結証稱：我先拿一張藍色的酒測通知單給異議人簽名。
    當時異議人是勾選第一種狀況，即他自陳喝酒完畢已超過15
    分鐘以上，所以我才幫他做酒測，另也移送他公共危險罪嫌
    ，異議人當時簽的藍色單子，我回去之後有交給柳三郎，按
    正常程序，他會把單子附在歸檔卷宗內，但這一件他找不到
    ，當時我確實已交給他了等語（參見本院94年5 月10日訊問
    筆錄），並提出藍色酒測通知單之樣張附卷可稽。雖經異議
    人簽名之藍色酒測單，因員警作業疏失而遺失致無法提出，
    然徵諸證人柳三郎、張宏銘二人均為依法執行交通勤務之警
    員，與異議人素不相識，亦無怨仇，其依法執行公務，不必
    無故誣攀，且二人已具結如為虛偽證言，須受偽證罪之處罰
    ，自無甘冒偽證之處罰而為不利異議人之虛偽陳述。是證人
    柳三郎、張宏銘既就執行酒測過程到庭結證綦詳，並無證據
    足資證明本件執勤警員有捏造事實違法取締之情事，尚難僅
    因警員行政作業程序之疏失致無上開單據存証，即認警員未
    依法定程序執行酒測。
四、末查，異議人於本院調查時雖曾表示，可找友人證明，其飲
    酒結束時間為94年1 月28日2 時10分，距伊接受酒測之同日
    時22分，尚未逾15分鐘云云，惟若如異議人所陳，二者時間
    相距為12分鐘，距應受酒測之標準時間15分鐘，不過差距3
    分鐘，任何計時器均有可能有數分鐘之誤差，縱有證人可證
    異議人飲酒結束時間為94年1 月28日2 時10分，惟依前所述
    ，執行酒測員警係依異議人之飲酒已逾15分鐘之陳述而實施
    酒測，自難認前開依程序執行之酒測結果有何違法。
五、綜上所述，異議人有舉發單所載之違規事實，洵堪認定。是
    原處分機關據以援引上開規定，裁處異議人即受處分人罰鍰
    新臺幣45,000元，並吊扣其駕駛執照12個月，於法並無違誤
    ，本件異議為無理由，應予駁回。
據上論斷，應依道路交通案件處理辦法第 19 條，裁定如主文。
中　　華　　民　　國　　94　　年　　5　　月　　30　　日
                        交通法庭     法  官  王  敏  慧
上正本證明與原本無異。
如不服本裁定應於裁定送達後5日內向本院提出抗告狀。
                                     書記官  陳　秀　慧
中　　華　　民　　國　　94　　年　　5　　月　　31　　日
